praksid/praks7/sofia-kodutöö7/sofia7.lexc
Multichar_Symbols

+S ! Nimisõna
+A ! Omadussõna
+V ! Tegusõna
+P ! Asesõna
+N ! Arvsõna
+Adv ! Määrsõna
+I ! Hüüdsõna
+C ! Sidesõna
+Adp ! Kaasõna
 
+Sg
+Pl

+Nom ! Nimetav
+Gen ! Omastav
+Part ! Osastav
+Ill ! Sisseütlev
+Ine ! Seesütlev
+Ela ! Seestütlev
+All ! Alaleütlev
+Ade ! Alalütlev
+Abl ! Alaltütlev
+Trl ! Saav
+Ter ! Rajav
+Ess ! Olev
+Abe ! Ilmaütlev
+Com ! Kaasaütlev

+gi_ki

%>                ! morfeemi piir
%{NA%}            ! nõrk aste

%#                ! liitsõna piir

G1 ! g või null
B1 ! b või null
D1 ! d või null
S1 ! s või null

T2 ! t või d

T3 ! tt või t
K3 ! kk või k
P3 ! pp või p

E1 ! e või null


Definitions

C = [ b|c|d|f|g|h|j|k|l|m|n|p|r|s|t|v ] ;
V = [ a|e|i|o|u|õ|ä|ö|ü ] ;
L = V | C ;

LEXICON Root

	Nimisonad ;
	Omadussonad ;
	Oletused ;
	
LEXICON Oletused

	< C V C "+S":0 > tüüp_nimi ;
	< V C V "+S":0 > tüüp_abi ;
	< C V V "+S":0 > tüüp_maa ;
	< C V [B1 | G1 | D1] V "+S":0 > tüüp_tuba ;
	< C V V C ["+S" | "+A"]:0 > tüüp_hiir ;
	
	
LEXICON Omadussonad
	
	maa+S:maa tüüp_maa ;
	abi+S:abi tüüp_abi ;
	elu+S:elu tüüp_abi ;
	isa+S:isa tüüp_abi ;
	suur+A:suur tüüp_hiir ;

LEXICON Nimisonad

	vesi+S:veS1 tüüp_käsi; 
	siga+S:siG1a tüüp_tuba ;
	käsi+S:käS1 tüüp_käsi;      ! s -> 0
	tuba+S:tuB1a tüüp_tuba ;      ! u -> o ja b -> 0
	nimi+S:nim tüüp_nimi ;  
	
	
LEXICON tüüp_tuba
    +Sg+Nom: gi_ki ;
    	:%{NA%} sg_gen ;
    +Sg+Part: gi_ki ;
    	+Pl:%>de semkäänded ;
    +Pl+Part:%>sid gi_ki ;

LEXICON tüüp_käsi
	+Sg+Nom:%>i gi_ki ;
		:%{NA%}e sg_gen ;
	+Sg+Part:%{NA%}tt gi_ki ;
		+Pl:%{NA%}te semkäänded ;
	+Pl+Part:%>i gi_ki ;

LEXICON tüüp_nimi
	+Sg+Nom:%>i gi_ki ;
		:%>e sg_gen ;
	+Sg+Part:%>e gi_ki ;
		+Pl:%>ede semkäänded ;
	+Pl+Part:%>esid gi_ki ;

LEXICON tüüp_abi
	+Sg+Nom: gi_ki ;
	+Sg+Nom%#: Nimisonad ;
		: sg_gen ;
	+Sg+Part: gi_ki ;
		+Pl:%>de semkäänded ;
	+Pl+Part:%>sid gi_ki ;
	
LEXICON tüüp_maa
	+Sg+Nom: gi_ki ;
	+Sg+Nom%#: Nimisonad ;
		: sg_gen ;
	+Sg+Part:%>d gi_ki ;
		+Pl:%>de semkäänded ;
	+Pl+Part:%>sid gi_ki ;

LEXICON tüüp_hiir
	+Sg+Nom: gi_ki ;
	+Sg+Nom%#: Nimisonad ;
	+Sg+Nom%#: Oletused ;
		:%>e  sg_gen ;
	+Sg+Part:%>t gi_ki ;
		+Pl:%>te semkäänded ;
	+Pl+Part:%>i  gi_ki ;


LEXICON sg_gen                    ! leksikon kõigi muutuste puhul, mis nõuavad genitiivi
	+Sg+Gen: gi_ki ;
	       +Sg: semkäänded ; 
	+Pl+Nom:%>d gi_ki ;

LEXICON semkäänded
	+Gen: gi_ki ;
	+Ill:%>sse gi_ki ;
	+Ine:%>s gi_ki ;
	+Ela:%>st gi_ki ;
	+All:%>le gi_ki ;
	+Ade:%>l gi_ki ;
	+Abl:%>lt gi_ki ;
	+Trl:%>ks gi_ki ;
	+Ter:%>ni gi_ki ;
	+Ess:%>na gi_ki ;
	+Abe:%>ta gi_ki ;
	+Com:%>ga gi_ki ;

LEXICON gi_ki                      ! Leksikon sufiksite gi või ki lisamisek (vaikimisi gi)
	+gi_ki:%>gi # ;
	# ;  ! Kui gi või ki puudub     
